【裁判字號】    95,訴,567
【裁判日期】    950818
【裁判案由】    違反毒品危害防制條例
【裁判全文】
臺灣屏東地方法院刑事判決               95年度訴字第567號
公  訴  人  臺灣屏東地方法院檢察署檢察官
被      告  甲○○
上列被告因違反毒品危害防制條例案件，經檢察官提起公訴（95
年度毒偵字第555 號），本院裁定改依簡式審判程序審理，判決
如下：
    主  文
甲○○連續施用第一級毒品，累犯，處有期徒刑壹年。扣案之海
洛因壹包，淨重零點零伍公克（空包裝重零點壹玖公克），沒收
銷燬之；扣案之針筒壹支，沒收之。
    事  實
一、甲○○曾因違反懲治盜匪條例案件，經法院判處有期徒刑9
    年確定，於民國85年8 月29日縮短刑期假釋出監付保護管束
    ，殘刑餘4 年11月24日，詎其於假釋期間內，因犯竊盜案件
    ，經本院以89年度易字第375 號判處有期徒刑5 月確定，嗣
    前開假釋遭法院撤銷，所餘殘刑經與前開有期徒刑接續執行
    ，於94年8 月12日縮刑期滿執行完畢。
二、甲○○曾因施用毒品案件，經本院以87年度毒聲字第159 號
    裁定送臺灣屏東看守所附設勒戒所施以觀察、勒戒後，經評
    定認為有繼續施用毒品之傾向，由本院以89年度毒聲字第50
    8 裁定送戒治處所施以強制戒治，嗣因戒治績效合格，經臺
    灣屏東地方法院檢察署檢察官聲請停止強制戒治，由本院以
    89年度毒聲字第1560號裁定停止強制戒治付保護管束，於90
    年2 月21日保護管束期滿未經撤銷，以執行完畢論，並經臺
    灣屏東地方法院檢察署察官於同年月26日，以90年度戒毒偵
    字第48號為不起訴處分確定。
三、詎甲○○不知悔改，於90年2 月21日強制戒治執行完畢後5
    年內，復基於施用第一級毒品海洛因之概括犯意，自95 年2
    月5 日起迄同年3 月21日12時許止，在屏東縣鹽埔鄉○○村
    ○○街8 號住處內，以每週施用1 次至2 次之頻率，以將海
    洛因摻水置入針筒施用血管之方式，連續施用海洛因多次。
    嗣於95年3 月22日20時30分許，為警前往上址查獲，並扣得
    其所有供施用使用之海洛因1 包，淨重0.05公克、空包裝重
    0.19公克及針筒1 支。
四、案經屏東縣警察局里港分局報告臺灣屏東地方法院檢察署檢
    察官偵查起訴。
    理  由
一、上揭事實，業據被告甲○○分別於警詢、偵查中及本院審理
    時坦承不諱，並有扣案被告所有供施用毒品使用之海洛因1
    包、針筒1 支可佐。且被告為警查獲後，於95年3 月22日22
    時許採集其尿液送驗結果，呈嗎啡陽性反應，有台灣檢驗科
    技股份有限公司濫用藥物尿液檢驗報告1 紙在卷（見95毒偵
    字第555 號卷第24頁）可稽。而扣案之白色粉末1 包，經送
    法務部調查局檢驗結果，確實含第一級第6 項毒品海洛因成
    分，淨重0.05公克、空包裝重0.19公克，亦有法務部調查局
    鑑定通知書1 紙在卷（見同上偵卷第25 頁） 為憑。又被告
    前因施用毒品案件，經本院以87年度毒聲字第159 號裁定送
    臺灣屏東看守所附設勒戒所施以觀察、勒戒後，經評定認為
    有繼續施用毒品之傾向，由本院以89年度毒聲字第508 裁定
    送戒治處所施以強制戒治，嗣因戒治績效合格，經臺灣屏東
    地方法院檢察署檢察官聲請停止強制戒治，由本院以89年度
    毒聲字第1560號裁定停止強制戒治付保護管束，於90年2 月
    21日保護管束期滿未經撤銷，以執行完畢論，並經臺灣屏東
    地方法院檢察署察官於同年月26日，以90年度戒毒偵字第48
    號為不起訴處分確定，有臺灣屏東地方法院檢察署刑案資料
    查註紀錄表及臺灣高等法院被告前案紀錄表各1 份在卷可憑
    。是被告於強制戒治執行完畢後5 年內，再犯毒品危害防制
    條例第10條之本罪，本件事證明確，被告犯行堪以認定，應
    予依法論科。
二、按「行為後法律有變更者，適用行為時之法律。但行為後之
    法律有利於行為人者，適用最有利於行為人之法律。」刑法
    第2 條第1 項定有明文。
  (一)被告行為後，刑法第56條連續犯之規定，業於94年1 月7 日
    修正公布刪除，並於95年7 月1 日施行，則被告之犯行，因
    行為後新法業已刪除連續犯之規定，此刪除雖非犯罪構成要
    件之變更，但顯已影響行為人刑罰之法律效果，自屬法律有
    變更，依新法第2 條第1 項規定，比較新、舊法結果，仍應
    適用較有利於被告之行為時法律即舊法論以連續犯（最高法
    院95年第8 次刑事庭會議決議參照）。
  (二)被告行為後，刑法第47條累犯之規定，業於94年1 月7 日修
    正公布，並於95年7 月1 日施行，本件被告之犯行，不論依
    修正前刑法第47條，或修正後刑法第47條第1 項之規定，均
    構成累犯，對被告而言，修正後刑法規定並無較有利之情形
    ，依刑法第2 條第1 項規定，自應依修正前刑法第47條規定
    ，論以累犯。
三、查海洛因係屬毒品危害防制條例第2 條第2 項第1 款所稱之
    第一級毒品，依法不得持有、施用。故核被告所為，係犯毒
    品危害防制條例第10條第1 項之施用第一級毒品罪。被告持
    有海洛因之低度行為，為其施用之高度行為所吸收，不另論
    罪。被告先後多次施用海洛因之犯行，時間緊接、所犯構成
    要件相同，顯係基於概括犯意反覆為之，為連續犯，應依修
    正前刑法第56條規定，論以一罪，並加重其刑。又被告曾因
    違反懲治盜匪條例案件，經法院判處有期徒刑9 年確定，於
    85年8 月29日縮短刑期假釋出監付保護管束，殘刑餘4 年11
    月24日，因其於假釋期間內，再犯竊盜案件，經本院以89年
    度易字第375 號判處有期徒刑5 月確定，上開假釋遭法院撤
    銷，所餘殘刑經與前開有期徒刑接續執行，甫於94年8 月12
    日縮刑期滿執行完畢，有臺灣屏東地方法院檢察署刑案資料
    查註紀錄表及臺灣高等法院被告前案紀錄表各1 份在卷可考
    ，其於有期徒刑執行完畢後5 年內，再犯本件有期徒刑以上
    之罪，依刑法第2 條第1 項前段之規定，應適用修正前刑法
    第47條規定，論以累犯，並依法遞加重其刑。爰審酌被告經
    送觀察、勒戒及強制戒治後，仍無法戒除毒癮，繼續施用毒
    品不輟，顯見其陷溺已深，無視於毒品對於自身健康之戕害
    及國家對於杜絕毒品犯罪之禁令，惡性非輕，並審酌施用毒
    品之期間，施用毒品之次數，及犯後坦承犯行，態度尚可等
    一切情狀，量處如主文所示之刑。
四、按沒收為從刑，與主刑有從屬關係，倘主刑與從刑均已修正
    ，經依刑法第2 條就主刑比較結果，應適用最有利之修正前
    舊法時，依從刑附屬於主刑之原則，自不得就新舊法予以割
    裂適用，應一律適用修正前之舊法（最高法院90年度台上第
    4526號判決要旨參照）。本件扣案之海洛因1 包，淨重0.05
    公克，空包裝重0.19公克，因包裝袋與海洛因無從析離，故
    包裝袋與海洛因，均應依毒品危害防制條例第18條第1 項前
    段規定，沒收銷燬之。另扣案之針筒1 支，為被告所有，且
    係供其施用毒品海洛因所使用之工具，業據被告供明在卷，
    爰依修正前刑法第38條第1 項第2款 規定，併予宣告沒收。
據上論斷，應依刑事訴訟法第273 條之1 第1 項、第299 條第1
項前段，毒品危害防制條例第10條第1 項、第18條第1 項前段，
刑法第2 條第1 項前段、修正前刑法第11條、第56條、第47條，
刑法第38條第1 項第2 款，判決如主文。
中    華    民    國    95    年    8     月    18    日
                      刑事第三庭    法  官  楊萬益
以上正本證明與原本無異。
如不服本判決應於收受本判決送達後十日內向本院提出上訴書狀
，其未敘述上訴理由者，並得於提起上訴後十日內向本院補提理
由書狀（均須按他造當事人之人數附繕本）「切勿逕送上級法院
」
中    華    民    國    95    年    8     月    18    日
                                    書記官  陳勃諺
附錄本判決論罪法條全文
毒品危害防制條例第10條
施用第1 級毒品者，處6 月以上5 年以下有期徒刑。
施用第2 級毒品者，處3 年以下有期徒刑。


司法院資訊處製作；財團法人民間司法改革基金會備份。
